【裁判字號】    95,財管,73
【裁判日期】    951003
【裁判案由】    選任遺產管理人
【裁判全文】
臺灣臺中地方法院民事裁定              95年度財管字第73號
聲  請  人  財政部國有財產局臺灣中區辦事處
法定代理人  廖蘇隆
上列聲請人聲請選任被繼承人甲○○遺產管理人事件，本院裁定
如下：
    主  文
選任財政部國有財產局臺灣中區辦事處為被繼承人甲○○（男，
民國十四年一月四日出生，生前住臺中市○區○○里○○街四八
號七樓之三，於民國九十五年七月十日死亡）之遺產管理人。
准對被繼承人甲○○之繼承人為承認繼承之公示催告。
被繼承人甲○○之繼承人，應自前項公示催告最後登載新聞紙之
日起，七個月內承認繼承，上述期限屆滿，無繼承人承認繼承時
，被繼承人甲○○之遺產，於清償債權並交付遺贈物後，如有剩
餘即歸屬國庫。
聲請程序費用新臺幣壹仟元由被繼承人甲○○之遺產負擔。
    理  由
一、按繼承開始時，繼承人有無不明，而無親屬會議或親屬會議
    未於一個月內選定遺產管理人者，利害關係人得聲請法院選
    任遺產管理人，並由法院依公示催告程序，定六個月以上之
    期限，公告繼承人，命其於期限內承認繼承，民法第一千一
    百七十七條、第一千一百七十八條第一項、第二項規定甚明
    。
二、本件聲請意旨略以：本件據台中市政府九十五年八月二十九
    日府社老字第０九五０一七五三七０號函稱：被繼承人甲○
    ○於民國九十五年七月十日於自宅死亡，在新興郵局有存款
    新臺幣六十九萬一千九百一十二元，經該府調閱戶籍資料查
    無親屬，因無法定繼承人亦無法召開親屬會議，爰請臺灣臺
    中地方法院檢察署選定遺產管理人，嗣經該署九十五年九月
    七日中檢惠肅九五相一一六八字第０六四八四四號函告聲請
    人略以：按無人繼承時，遺產歸屬國庫，國庫亦屬民法第一
    千一百七十八條第二項所稱之利害關係人，為免將來遺產公
    告或歸屬國庫時，均需透過該署代轉之煩瑣，宜由聲請人代
    為向鈞院提出聲請指定遺產管理人之訴等語。是聲請人基於
    利害關係人之地位，爰依民法第一千一百七十八條第二項及
    非訟事件法第一百四十五條第一項規定聲請裁定選定聲請人
    為被繼承人之遺產管理人等語，並提出臺中市政府函、臺灣
    臺中地方法院檢察署函、中華郵政股份有限公司台中郵局函
    、臺灣臺中地方法院檢察署相驗屍體證明書、戶籍謄本等件
    為證。
三、經核聲請人所提之書證，經閱屬實，自堪信聲請人之主張為
    真實，且與上開法條尚無不合，爰指定財政部國有財產區臺
    灣中區辦事處為遺產管理人，並依法為承認繼承之公示催告
    。末按，民法第一千一百八十五條規定：第一千一百七十八
    條所定之期限屆滿，無繼承人承認繼承時，其遺產於清償債
    權，並交付遺贈物後，如有賸餘，歸屬國庫，是本件指定財
    政部國有財產局臺灣中區辦事處為被繼承人之遺產管理人為
    適當，附此敘明。
四、依非訟事件法第一百五十七條裁定如主文。
中    華    民    國    95    年    10    月    3     日
                  家事法庭    法  官  簡賢坤
以上正本係照原本作成
如不服本件裁定，得於裁定書送達之翌日起十日內，以書狀敘述
理由，向本庭提起抗告。並應繳納抗告費新台幣一千元。
中    華    民    國    95    年    10    月    3     日
                              書記官  林錦源


司法院資訊處製作；財團法人民間司法改革基金會備份。
